最高法院刑事判決                              八十六年度台上字第五七三八號
    上  訴  人  甲○○
右上訴人因偽造有價證券案件，不服台灣高等法院高雄分院中華民國八十六年六月二
十四日第二審判決（八十六年度上訴字第一二八號，起訴案號：台灣高雄地方法院檢
察署八十五年度偵字第八九六號），提起上訴，本院判決如左：
    主  文
上訴駁回。
    理  由
按刑事訴訟法第三百七十七條規定，上訴於第三審法院，非以判決違背法令為理由，
不得為之。是提起第三審上訴，應以原判決違背法令為理由，係屬法定要件。如果上
訴理由狀並未依據卷內訴訟資料，具體指摘原判決不適用何種法則或如何適用不當，
或所指摘原判決違法情事，顯與法律規定得為第三審上訴理由之違法情形，不相適合
時，均應認其上訴為違背法律上之程式，予以駁回。本件原判決綜合調查證據之結果
，認上訴人甲○○牽連犯有刑法第二百零一條第一項意圖供行使之用，而偽造有價證
券罪、第二百十六條第二百十四條行使使公務員登載不實文書罪、第三百三十九條第
三項第一項詐欺取財未遂罪之事實，乃維持第一審判決，從一重之前罪處斷，已詳
其所憑之證據及認定之理由。按事實之認定及證據之取捨，乃事實審法院之職權，苟
無違反經驗法則及論理法則，自難指為違法。原判決論處上訴人本件罪刑，已詳述其
憑據及取捨證據之心證理由，核與證據法則尚無違背，尤無理由不備或理由矛盾之違
法。上訴意旨，仍執其在原審之辯詞，指摘原判決違背法令，係就原判決已詳為論斷
與說明之事項，再為事實上之爭執，殊非適法之第三審上訴理由。原判決理由二５已
說明本件系爭之偽造本票，上訴人供明已撕毀滅失，僅存卷內之影本。雖經原審將該
偽造後之本票影本，連同上訴人當庭書寫之字跡，送請法務部調查局鑑定，惟據覆稱
：「系爭本票為影本，其上涂惠玲之簽名筆跡有失真之慮，無法確認書寫特徵，致本
案歉難鑑定」（見原審卷第三二頁）。則原審縱向台灣高雄地方法院調閱該院八十四
年度執字第一五二五九號、八十五年度執字第一三六六號民事執行卷，查閱該等執行
卷所附系爭本票影本，亦屬無從鑑定，是原審未調閱上開案卷為無益之調查，亦難謂
為違法。又法務部調查局上開覆函係謂「致本案歉難鑑定」（見原審卷第三二頁），
原判決第五頁第十四行末尾「致無鑑定」一詞，顯係於「無」字之下漏植「法」字，
但不影響於判決主旨。而本件判決主文並未諭知上訴人連續犯偽造有價證券罪，上訴
指摘原判決論處其連續偽造有價證券罪刑，有如何之違法，顯有誤會。再上訴人係偽
造本件本票後，進而持以行使，無論偽造或行使，其行為均已達既遂階段，原判決未
論以中止犯，洵無不合。此外，上訴徒憑己意，對於原審職權之適法行使，及原判決
理由已詳為說明之事項，再事爭辯，顯與法定上訴第三審之形式要件不符，其上訴違
背法律上之程式，應予駁回。
據上論結，應依刑事訴訟法第三百九十五條前段，判決如主文。
中      華      民      國    八十六    年      九      月    二十六    日
                              最高法院刑事第二庭
                                  審判長法官  施  文  仁
                                        法官  陳  炳  煌
                                        法官  張  淳  淙
                                        法官  洪  文  章
                                        法官  林  錦  芳
      右正本證明與原本無異
                                              書  記  官
中      華      民      國    八十六    年      十      月      一      日
